臺灣士林地方法院民事判決
110年度訴字第1169號
原      告  黃○皓    真實姓名、地址詳卷
兼
法定代理人  黃○銘    真實姓名、地址詳卷
            陳○萱    真實姓名、地址詳卷
共     同
訴訟代理人  賴傳智律師
被      告  商佩瑜  
訴訟代理人  陳秀卿律師
            林世芬律師
上列當事人間請求損害賠償事件，原告提起刑事附帶民事訴訟，
經本院刑事庭以109年度附民字第261號裁定移送前來，本院於民
國111年11月15日言詞辯論終結，判決如下：
    主      文
被告應給付原告丙○○新臺幣陸拾參萬玖仟壹佰陸拾元，及自民國
一０九年六月十六日起至清償日止，按年息百分之五計算之利息
。
被告應給付原告黃○銘新臺幣壹拾伍萬元，及自民國一０九年六月
十六日起至清償日止，按年息百分之五計算之利息。
被告應給付原告陳○萱新臺幣壹拾伍萬元，及自民國一０九年六月
十六日起至清償日止，按年息百分之五計算之利息。
原告其餘之訴駁回。
訴訟費用由被告負擔十分之三，餘由原告負擔。
本判決第一項於原告丙○○以新臺幣貳拾壹萬元為被告供擔保後，
得假執行；但被告如以新臺幣陸拾參萬玖仟壹佰陸拾元為原告丙
○○預供擔保，得免為假執行。
本判決第二項於原告黃○銘以新臺幣伍萬元為被告供擔保後，得
假執行；但被告如以新臺壹拾伍萬元為原告黃○銘預供擔保，得
免為假執行。
本判決第三項於原告陳○萱以新臺幣伍萬元為被告供擔保後，得
假執行；但被告如以新臺壹拾伍萬元為原告陳○萱預供擔保，得
免為假執行。
原告其餘假執行之聲請駁回。
    事實及理由
壹、程序事項：
    按訴狀送達後，原告不得將原訴變更或追加他訴，但擴張或
    減縮應受判決事項之聲明者，不在此限，民事訴訟法第255
    條第1項第3款定有明文。查本件原告丙○○、黃○銘、陳○萱（
    下合稱原告）起訴時之聲明第1項原請求被告依序給付丙○○
    、黃○銘、陳○萱新臺幣（下同）160萬6,000元、50萬元、21
    5萬元本息（見附民卷第3頁），嗣變更上開請求本金為172
    萬7,122元、50萬元、50萬元（見本院卷第381頁），乃擴張
    、減縮應受判決事項之聲明，與前開規定並無不合，自應准
    許。
貳、實體事項：
一、原告主張：被告自民國108年4月18日起至同年5月21日止，
    受黃○銘之委託，在新北市○○區○○路000巷0號4樓住處（下稱
    被告住處）擔任在宅保母，照顧黃○銘、陳○萱之子即丙○○（
    107年12月生）。乙○○在照顧丙○○期間，本應注意丙○○當時
    為未滿6月之新生幼兒，頭、頸部支撐力較差，應避免劇烈
    搖晃、拋接、撞擊等動作，依當時情形亦無不能注意之情事
    ，竟疏未注意，於108年5月1日至同年月21日間（即5月21日
    前三週內），在未注意丙○○頭、頸部支撐脆弱之情況下，以
    較大力、未屈膝之方式，數次將丙○○自一定高度直接放下床
    墊（下稱系爭事件），致丙○○受有左側急性硬腦膜下出血、
    右側慢性硬腦膜下出血及視網膜出血等傷害（下稱系爭傷害
    ）。爰依民法第184條第1項前段、第193條第1項、195條第1
    項、第3項，請求被告賠償丙○○醫療費用2萬9,122元、看護
    費用19萬8,000元、精神慰撫金150萬元，及賠償黃○銘、陳○
    萱精神慰撫金各50萬元等語。並聲明：㈠、被告應分別給付
    丙○○、黃○銘、陳○萱172萬7,122元、50萬元、50萬元，及均
    自起訴狀繕本送達翌日起至清償日止，按年息百分之5計算
    之利息；㈡、願供擔保請准宣告假執行。
二、被告則以：系爭傷害並非伊所致。又原告所提甲○○○○○、儷
    生婦產科診所、臺北醫學大學附設醫院之醫療費用單據與系
    爭傷害無關。且丙○○於系爭事件發生時為年僅6個月大之嬰
    孩，本無自理能力而需由專人照料生活，不因受有系爭傷害
    而需另行支出看護費用，縱需支出，亦應扣除相當日數之保
    母費。另原告請求之精神慰撫金過高。況原告就系爭傷害之
    發生亦有過失等語，資為抗辯。並聲明：㈠、原告之訴及假
    執行之聲請均駁回；㈡、如受不利判決，願供擔保請准宣告
    免為假執行。
三、本院得心證之理由：
㈠、按因故意或過失，不法侵害他人之權利者，負損害賠償責任
    ；不法侵害他人之身體者，被害人雖非財產上之損害，亦得
    請求賠償相當之金額，民法第184條第1項前段、第195條第1
    項前段分別定有明文。經查：
　⒈原告主張被告自108年4月18日起至同年5月21日止，受丙○○之
    父黃○銘委託擔任保母，於週一至週五7時30分許至18時30分
    許，在被告住處照顧丙○○，及被告於108年5月21日17時30分
    許發現丙○○出現翻白眼、意識不清等異狀，於同日18時16分
    許與其女一同將丙○○送至汐止國泰綜合醫院（下稱國泰醫院
    ）急診治療，嗣黃○銘、陳○萱於同日21時50分許，將丙○○轉
    送至臺北榮民總醫院（下稱榮民總醫院）進行手術、復健及
    門診等治療，直至同年6月4日出院等情，有保母在宅托兒契
    約、保母人員丙級證照、居家式托育服務登記證書、國泰醫
    院108年5月21日丙○○急診病歷、榮民總醫院住院病歷【見臺
    灣士林地方檢察署（下稱士林地檢署）108年度偵字第11421
    號卷（下稱偵卷）第79至117、121至457、473至483、542、
    544頁】可稽，且為被告所不爭執（見本院卷第422頁），此
    部分事實，首堪認定。
　⒉參諸榮民總醫院108年9月2日北總神字第1080004742號函記載
    ：丙○○於系爭事件發生時為5個月大嬰兒，經檢查無明顯骨
    折與皮膚表面紅腫，故臨床判斷不像高處墜落或直接毆打，
    系爭傷害於臨床上係三天內與二、三週內的多次外力所造成
    ，並有高達九成五以上的可能為兒虐性腦傷等語（見偵卷第
    558頁）、該院同年月17日北總神字第1080005153號函記載
    ：可能造成兒虐性腦傷的常見動作有劇烈搖晃、鈍挫傷、嗚
    住口鼻窒息、扭絞傷，系爭傷害有可能是因為未將丙○○全身
    緊貼床墊輕放，而於距離床墊上有一定高度時直接放下所致
    ，但是必定不只一次，因其腦部電腦斷層檢查顯示為多次反
    覆發生的傷害等語（見偵卷第566頁）、該院109年11月23日
    北總神字第1090005736號函記載：丙○○於108年5月21日送達
    本院時之意識狀態為持續癲癇發作昏迷，同日緊急腦部電腦
    斷層顯示顱內兩側急性與慢性硬腦膜下出血，經檢查病患並
    無凝血功能相關問題，故臨床上判定此硬腦膜下出血一般為
    多次頭部外傷所致等語【見本院109年度易字第314號卷（下
    稱刑事一審卷）第189頁】、國泰醫院109年11月25日（109
    ）汐管歷字第0000003564號函記載：丙○○於急診時經檢查其
    頭部並無明顯肉眼可見之外傷等語（見刑事一審卷第195頁
    ）、榮民總醫院111年3月23日北總神字第1110001250號函記
    載：丙○○所受急性硬腦膜出血是三天內之外力造成，與其出
    生時之身體狀況無關等語【見臺灣高等法院110年度上易字
    第1544號卷（下稱刑事二審卷）第283頁】，堪認丙○○係於1
    08年5月21日經送院之三天內與二至三週內，因多次外力而
    造成系爭傷害，惟應排除其出生時身體狀況、自我碰撞或自
    高處墜落，或遭人直接毆打等因素所致。
　⒊又被告於丙○○於108年5月間住院期間，曾在榮民總醫院內向
    陳○萱、訴外人黃○銘之母陳○丹陳稱：「我沒有搖晃他...上
    廁所急的時候是彎腰，我是彎腰把他放下去...那就是有時
    候比較急，可能中間我不曉得中間是不是說，有比較急的時
    候，有比較大力點放下他這樣子...就是可能高度比較稍微
    ，就像急的時候有高度稍微高一點放下去」、「上廁所時候
    、急的時候才這樣子…（幾次阿？一天幾次阿？）我上廁所1
    、2次，就是1、2次這樣子」等語，有被告與陳○萱、陳○丹
    之錄音譯文為憑（見刑事一審卷第79至81、89頁），並經本
    院刑事庭勘驗屬實（見刑事一審卷第168、169頁），核與證
    人即黃○銘之母陳○丹於本院刑事庭審理中證稱：在丙○○在榮
    民總醫院加護病房外時，被告的女兒有陪被告過來，她說她
    吃益生菌，排泄會比較急，她說她彎腰把丙○○丟下去，急忙
    去上廁所，她有做動作給伊看，被告說她的膝蓋不好，腳沒
    有彎下去等語（見刑事一審卷第225、236、237頁），及陳○
    萱本院刑事庭審理中具結證稱：被告系爭事件發生後幾天有
    來榮民總醫院，當時被告說就這樣彎腰下去、就這樣子放下
    去等語，她有示範動作，被告家是用地墊，不是嬰兒床，她
    就這樣丟，完全沒有彎膝蓋等語（見刑事一審卷第255、256
    頁），尚無不合，並有陳○丹、陳○萱當庭模擬動作照片可參
    （見刑事一審卷第284、289頁），且被告於偵查中及刑事案
    件審理時分別陳稱：伊沒有屈膝，把丙○○放下去等語；有時
    候急著上廁所，急著把丙○○放下等語（見偵卷第528頁、刑
    事一審卷第433頁），足證被告因急於如廁，數次以比較大
    力、未屈膝之方式，將丙○○自一定高度放置床上，而該舉措
    與榮民總醫院前函所指系爭傷害臨床上認為係三天內與兩至
    三週內之多次外力所造成之兒虐性腦傷，該傷害結果有可能
    是因未將丙○○緊貼床墊輕放，而於距離床墊上有一定高度時
    直接放下所致，且必定不止一次等語（見偵卷第558、566頁
    ）之系爭傷害發生原因相符；再被告自108年4月18日起受託
    照顧丙○○，至同年5月21日止歷經約4週，亦與前開榮民總醫
    院研判丙○○係在三天內與二至三週內之受傷時間吻合。綜合
    上情相互以觀，堪認系爭傷害乃因被告多次自距離床墊上之
    一定高度，以較大力、未屈膝之方式，將丙○○直接放下床墊
    所致。
　⒋至被告抗辯系爭傷害係丙○○出生時存有頭部前囟小、頭骨重
    疊、兒頭變形、頭狀突起、產瘤等異常現象，及原告使用費
    雪椅、黃○銘每日開車搭載丙○○顛簸、以提籃乘載丙○○往返
    於五樓公寓所致云云。查丙○○出生時之嬰幼兒護理評估表固
    載有：前囟小、頭骨重疊、頭部有產瘤、右臉頰有壹增生物
    （見本院卷第149、151頁），及護理摘要記錄雖載有：Baby
    前囟小、molding、caput（見本院卷第168頁），惟經本院
    刑事庭函詢榮民總醫院後，該院以110年3月3日北總神字第1
    100000922號函覆略以：安撫椅上正常搖晃無法造成如此嚴
    重的硬腦膜下出血及腦傷。正確放置在嬰兒安全坐椅上的行
    車顛簸或頻繁煞停造成硬腦膜下出血及腦傷，在臨床實務上
    從未遇過也沒有聽聞過等語（見刑事一審卷第309頁）；及
    經臺灣高等法院刑事庭檢附丙○○於國泰醫院出生時起至系爭
    事件發生前之相關病歷為附件，函詢榮民總醫院依丙○○國泰
    醫院病歷之記載，其出生時之身體情形，若未予診治、就醫
    或處理，於108年5月21日會否造成硬腦膜下出血（包括左側
    急性硬腦膜下出血、右側慢性硬腦膜下出血及視網膜出血）
    或造成其他任何症狀或遺留任何後遺症，該院以111年3月23
    日北總神字第1110001250號函覆略以：急性硬腦膜下出血一
    般是三天內的外力所造成，與其出生時的身體情形無關，嬰
    兒在提籃式汽車安全座椅上移動或上下樓，並不會造成嬰兒
    多處硬腦膜下出血及視網膜出血等如此嚴重之傷害等語（見
    刑事二審卷第283頁），是被告前開所辯，顯非可採。
　⒌而被告為領有中華民國技術士類丙級保母人員證照之專業保
    母，有該證照可參（見偵卷第65頁），自應注意丙○○當時為
    未滿6月之新生幼兒，應避免有劇烈搖晃、拋接、撞擊等動
    作，且依當時情形亦無不能注意之情事，竟疏未注意，多次
    自距離床墊上之一定高度，以較大力、未屈膝之方式，將丙
    ○○直接放下床墊，致丙○○受有系爭傷害，其就系爭事件之發
    生自有過失，並與系爭傷害間有相當因果關係。又被告因前
    揭行為，經本院以109年度易字第314號判決有期徒刑4月，
    被告不服提起上訴，經臺灣高等法院以110年度上易字第154
    4號判決駁回被告上訴，並已確定在案乙節，復經本院職權
    調取上開刑事卷查核無訛。從而，丙○○主張因被告上揭不法
    侵權行為，侵害其身體、健康權，且其受有系爭傷害時，為
    未滿6月之嬰孩，除腦部經手術治療外，並歷經多次回診、
    復健，精神上受有相當之痛苦，依民法第184條第1項前段、
    第195條第1項前段規定，請求被告負損害賠償責任，自屬有
    據。
㈡、按民法第195條第1項規定，於不法侵害他人基於父、母、子
    、女或配偶關係之身分法益而情節重大者，準用之，同條第
    3項亦有明定。參諸民法第195條第3項立法說明謂：「身分
    法益與人格法益同屬非財產法益。本條第1項僅規定被害人
    的請求人格法益被侵害時非財產上之損害賠償。至於身分法
    益被侵害，可否請求非財產上之損害賠償？則付闕如，有欠
    周延，宜予增訂。惟對身分法益之保障亦不宜太過寬泛。鑑
    於父母或配偶與本人之關係最為親密，基於此種親密關係所
    生之身分法益被侵害時，其所受精神上之痛苦最深，故明定
    『不法侵害他人基於父母或配偶關係之身分法益而情節重大
    者』，始受保障，爰增訂第3項準用規定，以期周延」等語，
    是若基於父母、配偶或子女與本人之親密關係，致本人之父
    母、配偶或子女與本人間親情、倫理、生活扶持之利益受侵
    害且情節重大者，其父母、配偶或子女因此所受精神上之痛
    苦，自得依民法第195條第3項規定，請求侵權行為人賠償其
    精神上損害。經查，黃○銘、陳○萱分別為丙○○之父、母，丙
    ○○於系爭事件發生時，為未滿6月之新生幼兒，有其等戶口
    名簿、戶籍謄本可稽（見限制閱覽卷宗），又參諸榮民總醫
    院109年11月23日北總神字第1090005736號函記載略以：丙○
    ○於系爭事件發生後之108年6月4日進行發展評估，顯示其大
    肌肉運動技巧功能顯著落後，故經安排積極復健治療等語（
    見刑事一審卷第189頁）、丙○○進行早期療育之民安復健診
    於109年11月20日民醫字第109112001號函記載略以：丙○○按
    照榮總轉診紀錄顯示，是位有創傷性腦硬膜下出血的男嬰，
    有明顯軀幹與肢體無力的症狀…經過約略半年不是很規律的
    早期療育，病童進步到可以腹部離地爬，扶牆站立幾秒，但
    還是有全身肌力不足、整體發展慢、肢體協調性差、感覺統
    合較弱的情形…約1歲半時重啟治療，這時病童步行能力有較
    大進步，也開始能以簡單詞彙表達，然而原本的肌力、整體
    發展、肢體協調性、感覺統合依然較同齡小孩有明顯落後…
    在本院專業範圍內，只能夠回覆黃姓病童在肢體方面將來很
    可能有遲緩或減損的現象存在，但是如果能夠積極進行長期
    早期療育的話，雖不能恢復原狀但是有能改善其減衰效用之
    可能性等語（見刑事一審卷第181至182頁）、及衛生福利部
    雙和醫院於110年3月8日出具之診斷證明書病名欄記載：創
    傷性硬腦膜下出血術後、動作發展臨界遲緩等語（見刑事一
    審卷第357頁），足見丙○○因被告前開侵權行為受有系爭傷
    害後，大肌肉運動技巧功能有顯著落後之情形，其肢體方面
    將來很有可能有遲緩或減損之現象，黃○銘、陳○萱身為丙○○
    之父、母，自需付出更多心力協助丙○○進行復健、早期療育
    ，更須承受丙○○爾後之身心狀況得否正常發展之壓力，自對
    黃○銘、陳○萱之家庭生活造成重大影響，其等精神上當受有
    莫大痛苦，且因丙○○於嬰幼兒時期之肢體發展即有遲緩之現
    象，黃○銘、陳○萱除恐需終身照顧丙○○外，於其等不能維持
    生活時之受扶養權利亦恐將受影響，益徵黃○銘、陳○萱與丙
    ○○間父子、母子關係之親情、倫理、生活扶持之身分法益已
    受到侵害，且情節重大，是黃○銘、陳○萱依前開規定，請求
    被告賠償精神慰撫金，洵屬有據。
㈢、本件被告對於系爭事件致原告所受之損害應負賠償責任，茲
    就原告請求賠償之項目及金額，是否准許暨准許之數額，分
    述如下：
  ⒈醫療費用部分：
　⑴丙○○主張因系爭傷害支出醫療費用共計2萬7,940元，業據其
    提出與所述相符之國泰醫院費用收據、榮民總醫院療費用收
    據、衛生福利部雙和醫院醫療費用收據、民安復健科診所收
    據、國立臺灣大學醫學院附設醫院門診醫療費用收據、禾馨
    懷寧眼科診所門診收據為憑（見本院卷第56至71、74至78頁
    ），且為被告所不爭執（見本院卷第216、296、297頁），
    是丙○○此部分請求，自屬有據。
　⑵至丙○○另主張因系爭傷害支出醫療費用共計1,182元，雖據其
    提出甲○○○○○藥品明細收據、儷生婦產科門診收據、臺北醫
    學大學附設醫院（下稱北醫）醫療費用收據為證（見本院卷
    第72、73、79至82頁），然為被告所爭執，自應由丙○○就該
    等費用與系爭傷害之關連性與必要性負舉證之責。原告迄今
    僅泛稱上開醫療費用與系爭傷害有關云云，未能舉證以實其
    說，則其據此請求該部分醫療費用1,182元，即非有據。
  ⒉看護費用部分：
  ⑴按親屬代為照顧被害人之起居，固係基於親情，但親屬看護
    所付出之勞力並非不能評價為金錢，雖因二者身分關係而免
    除被害人之支付義務，惟此種基於身分關係之恩惠，自不能
    加惠於加害人。故由親屬看護時雖無現實看護費之支付，仍
    應認被害人受有相當於看護費之損害，得向被告請求賠償，
    始符公平原則（最高法院94年度台上字第1543號判決要旨參
    照）。準此，親屬間對於行動不便者之照顧或幫忙，縱因出
    於親情而未支付該費用，然其所付出之勞力，顯非不能以金
    錢為評價，此種基於身份關係之恩惠，自不能加惠於加害人
    ，亦應比照一般看護情形，認被害人受有相當看護費用之損
    害，命加害人賠償，始符民法第193條第1項所定「增加生活
    上需要」之意旨。
　⑵丙○○因系爭傷害，於108年5月21日起至同年6月4日住院，且
    於同年5月21日起至同年29日止在加護病房治療，丙○○受傷
    前、後需專人看護照顧之程度當然有區別，經住院期間積極
    治療及出院後復健才慢慢改善，期間約3個月等情，有臺北
    榮總110年11月11日北總神字第1109913498號函可稽（見本
    院卷第204頁），堪認丙○○自108年5月30日起至同年8月20日
    止有受專人特別看護之必要；又丙○○主張其係由家人看護，
    每日以2,200元計算，為被告所不爭執（見本院卷第216頁）
    ，是丙○○主張得請求上開期間、按每日2,200元計算之看護
    費用，尚非無據。至丙○○請求自108年5月21日起至同年月29
    日止之看護費用部分，因其於該段期間乃入住加護病房，並
    無另聘請看護照顧之必要，是其該部分請求，則非有據。惟
    丙○○於系爭事件發生時未滿6個月之嬰孩，並無自理生活起
    居之能力，而需托育他人或由親人照顧，則丙○○支出看護費
    用之同時，自必減少托育費用之支出而受有利益，依民法第
    216條之1規定，丙○○得請求之看護費用，應扣除上開期間減
    少支出之托育費用。參以新北市汐止區全日托育每月費用為
    2萬5,800元，有新北市居家式托育服務收退費項目及基準可
    考（見本院卷第224至226頁），經扣除後，丙○○得請求之看
    護費用應為11萬1,220元【計算式：（83日×2,200元）－〔（2
    萬5,800元/30日）×83日〕＝11萬1,220元】，逾此範圍之請求
    ，即非有理。
  ⒊精神慰撫金部分：
　　按精神慰撫金之賠償須以人格權遭遇侵害，使精神上受有痛
    苦為必要，其核給之標準固與財產上損害之計算不同，然非
    不可斟酌雙方身分資力與加害程度，及其他各種情形核定相
    當之數額（最高法院51年台上字第223號裁判要旨參照）。
    本院審酌丙○○於系爭事件發生時為未滿6月之嬰孩，黃○銘、
    陳○萱均為大學畢業，黃○銘現擔任監所管理員、陳○萱現擔
    任教師（見本院卷第53、421頁）；被告為高職畢業，前從
    事保母工作（見本院卷第34頁），及兩造之財產狀況（見本
    院限制閱覽卷所附兩造稅務電子閘門財產所得調件明細表）
    ，暨系爭事件之發生經過、被告之行為態樣、丙○○所受之傷
    勢等一切情狀，認丙○○、黃○銘、陳○萱得請求之非財產上損
    害賠償於50萬元、15萬元、15萬元之範圍內，尚屬適當，逾
    此範圍之請求，則不予准許。
　⒋從而，丙○○、黃○銘、陳○萱就其主張因被告之侵權行為，所
    致財產及非財產上損害，得請求被告賠償之金額依序為63萬
    9,160元（計算式：2萬7,940元＋11萬1,220元＋50萬元＝63萬9
    ,160元）、15萬元、15萬元。　
㈢、按損害之發生或擴大，被害人與有過失者，法院得減輕賠償
    金額，或免除之，固為民法第217條第1項所明定。被告抗辯
    丙○○所受系爭傷害乃因其出生時頭部前囟小、頭骨重疊、兒
    頭變形、頭狀突起、產瘤等症狀未即時就診、治療所致，原
    告應就系爭事件所生損害負百分之70之過失責任云云。查丙
    ○○出生時之嬰幼兒護理評估表載有：前囟小、頭骨重疊、頭
    部有產瘤、右臉頰有壹增生物等語，及護理摘要記錄載有：
    Baby前囟小、molding、caput等語，雖如前述，惟系爭傷害
    之發生與丙○○前開出生時之身體情形無關，亦如前述（見貳
    、三、㈠、⒋），況丙○○出生時，果因前開情形而有異常，國
    泰醫院當應立即處理，惟未見於此，益徵該等內容僅係新生
    兒出生時之生理特徵紀錄，要難遽認系爭傷害肇因於與前開
    身體情形。至被告所提之數篇網路文章（本院卷第306至316
    頁），或係個別醫師之經驗，或係撰寫者不明之文章，並非
    針對本件具體個案所為之分析、鑑定，無從據以為有利於被
    告之佐證。此外，被告所舉證據尚不足以認定系爭傷害乃因
    丙○○於出生時頭部前囟小、頭骨重疊、兒頭變形、頭狀突起
    、產瘤等症狀未即時就診、治療所致，是被告執此抗辯原告
    就系爭傷害之發生與有過失云云，尚非可取。
㈣、末按給付無確定期限者，債務人於債權人得請求給付時，經
    其催告而未為給付，自受催告時起，負遲延責任，其經債權
    人起訴而送達訴狀，與催告有同一之效力；遲延之債務，以
    支付金錢為標的者，債權人得請求依法定利率計算之遲延利
    息；應付利息之債務，其利率未經約定，亦無法律可據者，
    週年利率為百分之五，民法第229條第2項、第233條第1項前
    段、第203條分別定有明文。經查，被告係於109年6月15日
    收受本件刑事附帶民事起訴狀繕本，有本院送達回證可考（
    見附民卷第59頁），被告經此請求後，迄未給付，應負遲延
    責任，是原告就其得請求被告分別賠償丙○○、黃○銘、陳○萱
    63萬9,160元、15萬元、15萬元之未定期限債務，併請求均
    自109年6月16日起至清償日止，按年息百分之5計算之利息
    ，亦屬有據。
四、綜上所述，原告依民法第184條第1項前段、第195條第1項、
    第3項規定，請求被告分別給付丙○○、黃○銘、陳○萱63萬9,1
    60元、15萬元、15萬元，及均自109年6月16日起至清償日止
    ，按年息百分之5計算之利息，為有理由，應予准許，逾此
    範圍之請求，則無理由，應予駁回。
五、兩造均陳明願供擔保，請准宣告假執行及免為假執行。就原
    告勝訴部分，核無不合，茲分別酌定相當金額，宣告得假執
    行及免為假執行；就原告敗訴部分，其假執行之聲請即失所
    依附，應併予駁回。　
六、本件事證已臻明確，兩造其餘攻擊或防禦方法及證據，經本
    院審酌後，核與本件之結論，不生影響，爰不逐一論述。至
    被告在本件言詞辯論終結後，始提出之書狀，本院不得加以
    審酌，應予敘明。
七、訴訟費用負擔之依據：民事訴訟法第79條、第85條第1項。
中　　華　　民　　國　　111 　年　  12　　月　　14　　日
                  民事第一庭  法  官  黃筠雅　　
以上正本係照原本作成。
如對本判決上訴，應於判決送達後20日內向本院提出上訴狀，若
委任律師提起上訴者，應一併繳納上訴審裁判費，否則本院得不
命補正逕行駁回上訴。
中　　華　　民　　國　　111 　年　　12　　月　　20　　日
                              書記官  陳芝箖